【裁判字號】    94,訴,3895
【裁判日期】    950110
【裁判案由】    毒品危害防制條例
【裁判全文】
臺灣高雄地方法院刑事判決              94年度訴字第3895號
公  訴  人  臺灣高雄地方法院檢察署檢察官
被      告  乙○○
                    （現於臺灣高雄看守所羈押中）
上列被告因毒品危害防制條例案件，經檢察官提起公訴（94年度
毒偵字第8577號），嗣因被告就被訴事實為有罪之陳述，本院並
聽取當事人之意見後，改依簡式審判程序進行，判決如下：
    主  文
乙○○施用第一級毒品，累犯，處有期徒刑捌月。
    事  實
一、乙○○前於民國90年間，因毒品案件，經本院以90年度毒聲
    字第7748號裁定送觀察勒戒，因無繼續施用毒品傾向，於91
    年2 月27日出勒戒所，經台灣高雄地方法院檢察署檢察官於
    91年2 月27日以91年度毒偵緝字第41號為不起訴處分；於92
    年間，再因毒品案，經本院以92年度毒聲字第4736號裁定送
    強制戒治，於92年12月10日入屏東戒治所，並經檢察官提起
    公訴，經本院以92年度訴字第1928號判處有期徒刑1 年6 月
    確定，於94年3 月30日縮短刑期假釋出監，於94年6 月16日
    假釋期滿未經撤銷，視為執行完畢。詎其仍未戒除毒癮，竟
    基於施用第一級毒品海洛因之犯意，於上開強制戒治期滿釋
    放後之5 年內，於94年8 月26日上午某時，在不詳地點，以
    將海洛因摻入蒸餾水中用針筒注射方式，施用第一級毒品海
    洛因1 次，嗣於94年8 月26日上午10時40分許，在高雄市○
    ○區○○路160 號1 樓附近，因行跡可疑，為警盤查，並徵
    得其同意採集尿液送驗後而查獲。
二、案經高雄市政府警察局三民第二分局報告台灣高雄地方法院
    檢察署檢察官偵查起訴。
    理  由
壹、程序方面：
    按本件被告乙○○所犯係死刑、無期徒刑、最輕本刑為3 年
    以上有期徒刑以外之罪，其於準備程序就前揭被訴事實為有
    罪之陳述，經受命法官告知簡式審判程序之旨，並聽取其與
    公訴人之意見後，本院認無不得或不宜改依簡式審判程序進
    行之處，爰依刑事訴訟法第273 條之1 第1 項、第284 條之
    1 ，裁定本件由受命法官獨任進行簡式審判程序，合先敘明
    。
貳、實體方面：
一、訊據被告乙○○對於上揭犯罪事實坦承不諱，本院復審酌：
  (一)查被告前於民國90年間，因毒品案件，經本院以90 年 度毒
    聲字第7748號裁定送觀察勒戒，因無繼續施用毒品傾向，於
    91年2 月27日出勒戒所，經台灣高雄地方法院檢察署檢察官
    於91年2 月27日以91年度毒偵緝字第41號為不起訴處分；於
    92年間，再因毒品案，經本院以92年度毒聲字第4736 號 裁
    定送強制戒治，於92年12月10日入屏東戒治所，並經檢察官
    提起公訴，經本院以92年度訴字第1928號判處有期徒刑1 年
    6 月確定，於94年3 月30日縮短刑期假釋出監，於94年6 月
    16日假釋期滿未經撤銷，視為執行完畢之事實，有本院被告
    院內索引卡紀錄表、臺灣高等法院被告前案紀錄表、臺灣高
    雄地方法院檢察署刑案資料查註紀錄表各1 份在卷可按。是
    被告於涉本案之前，業曾犯施用毒品，並於強制戒治期滿後
    ，再經檢察官提起公訴，且經本院判刑確定甚明。
  (二)次查，經警將被告遭查獲時所採集之尿液送驗結果，係呈嗎
    啡陽性反應，此有高雄市立凱旋醫院94年9 月5 日編號A000
    00000 號濫用藥物檢驗報告、濫用藥物尿液檢體監管紀錄表
    各1 紙可稽。
  (三)準此而論，被告之尿液經檢驗結果，既係呈嗎啡陽性反應，
    ，顯見被告應有在前揭犯罪時間施用第一級毒品海洛因之行
    為甚明。
二、查海洛因屬毒品危害防制條例第2 條第2 項第1 款所規定之
    第一級毒品，核被告所為，係犯毒品危害防制條例第10條第
    1 項施用第一級毒品罪。被告持有第一級毒品，復進而施用
    ，其持有毒品之低度行為，應為施用第一級毒品之高度行為
    所吸收，不另論罪。又被告於92年間，因毒品案，經本院以
    92年度毒聲字第4736號裁定送強制戒治，於92年12月10日入
    屏東戒治所，並經檢察官提起公訴，經本院以92年度訴字第
    1928號判處有期徒刑1 年6 月確定，於94年3 月30日縮短刑
    期假釋出監，於94年6 月16日假釋期滿未經撤銷，視為執行
    完畢之事實，有台灣高等法院被告前案紀錄表可稽，其於有
    期徒刑執行完畢後5 年以內，再犯本件有期徒刑以上之罪，
    為累犯，應依刑法第47條規定加重其刑。
三、本院審酌被告施用毒品，足以戕害其身心，滋生其他犯罪，
    惡化治安，嚴重損及公益，且被告前曾犯施用毒品，業經強
    制戒治期滿釋放，且經本院判刑確定、執行徒刑完畢，竟於
    短期內再為本件施用毒品犯行，顯見其不思悔改，自制力亦
    顯不佳；惟另考量被告於犯後即能坦承犯行，而其施用毒品
    行為於本質上係屬自我戕害行為，反社會性之程度應屬較低
    等一切情狀，酌情量處如主文所示之刑，以資懲儆。
據上論斷，應依刑事訴訟法第273條之1第1項、第284條之1、第
299 條第1 項前段，毒品危害防制條例第10條第1 項，刑法第11
條、第47條，判決如主文。
本案經檢察官甲○○到庭執行職務。
中    華    民    國    95    年    1     月    10    日
                  刑事第三庭    法  官  郭瓊徽
以上正本證明與原本無異。
如不服本判決，應於收受送達後10日內向本院提出上訴書狀。
中    華    民    國    95    年    1     月    11    日
                                書記官  陳瓊芳
附錄本判決論罪科刑法條：
毒品危害防制條例第十條第一項
施用第一級毒品者，處六月以上五年以下有期徒刑。


司法院資訊處製作；財團法人民間司法改革基金會備份。
